# 同一控制企业合并注资后被投资方净资产为负数合并报表的处理

提问人：550415399 时间：2019-01-25 10:41:20
请教陈版主和各位大神：
我公司A， 0 元取得B公司 51%的股权， 2 个月后A 公司向B公司汇入注资款 5 万元，但 B公司净资产为负数，其中实收资本为 0 ，未分配利润-20 万左右，即收到母公司打的 5 万元后仍旧为负数，我想问的是1 、从个别报表母公司 A 的角度，打出 5 万元的时候，分录是否为：借长期股权投资 5 万，贷：银行存款 5 万。 2 、做合并报表的时候如何编制调整分录呢？注：母公司资本公积无余额，未分配利润也为负，实收资本 400万。烦请各位指导，谢谢！

回答人：chenyiwei
1 、是。
2 、要首先确定 A 取得 B 股权的方式是新设、同一控制下合并还是非同一控制下合并，这几种情况下对合并报表的影响都是不同的。其中，对非同一控制下合并，还要区分购买日前原有的亏损和购买日后新发生的亏损分别作出不同处理。